# 各位亲们：谁有行政事业单位年度报表审计底稿和报告书模板啊，跪求啊，823900139@@...

提问人：Be-here-sun 时间：2015-11-18 12:10:05
各位亲们：谁有行政事业单位年度报表审计底稿和报告书模板啊，跪求啊，823900139@qq.com
该贴已经同步到 Be-here-sun的微博

回答人：chenyiwei
事业单位审计工作规程等（培训课件）.rar
(3.76 MB, 下载次数: 457)
2015-11-18 19:34 上传
附件是上海市注协发布的一个事业单位和医院审计操作规程，其中有底稿和报告的参考格式，供参考。